【裁判字號】    95,再,61
【裁判日期】    950630
【裁判案由】    營利事業所得稅
【裁判全文】
臺北高等行政法院裁定
                                     95年度再字第00061號
再 審原 告  甲○○
再 審被 告  財政部臺北市國稅局
代  表  人  張盛和（局長）住同上
上列當事人間因營利事業所得稅事件，再審原告不服本院中華民
國93年度訴字第3846號判決，提起再審之訴，本院裁定如下︰
    主  文
再審之訴駁回。
再審訴訟費用由再審原告負擔。
    理  由
一、按再審之訴不合法者，行政法院應以裁定駁回之，行政訴訟
    法第278條第1項定有明文。又提起行政訴訟法之再審之訴，
    應依同法第277條第1項第4款規定表明關於再審理由並遵守
    不變期間之證據，此為必須具備之程式。另依同法第276條
    第1項、第2項前段規定，提起再審之訴，應於30日之不變期
    間內為之，此項期間自判決確定時起算。
二、再審原告起訴意旨略謂：「(一)再審原告之德佳公司欠繳89年
    度營利事業所得稅新台幣（下同）1,363,806元，財政部於
    民國（下同）93年3月7日發佈命令禁止再審原告出入境。惟
    再審原告因經營不善，業已於88年8月1日結束營業，則何能
    有欠繳89年度之營利事業所得稅，再審原告更無有計算89年
    度帳證之必要。(二)再審原告之父壽勇誠協助再審原告代為訴
    訟乙節並無不當。(三)鈞院之判決謂再審原告之父壽勇誠欠缺
    權利保護必要乙節。蓋再審原告之權利因無法律專業致受損
    害，提起訴訟即能得到權利之保護。」，提起本件再審之訴
    云云。
三、經查，本件再審原告於94年9月16日收受本院93年度訴字第
    3846號判決，此有送達回證附於前審程序本院93年度訴字第
    3846號卷內可稽。再審原告對本院93年度訴字第3846號判決
    並未提起上訴，原判決於94年10月6日業已確定。又綜觀本
    件再審原告之再審訴狀，並未表明關於再審理由並遵守不變
    期間之證據，而再審原告提起再審之訴期間，應自94年10月
    7日起算，又再審原告之住所設於臺北縣，加計在途期間2日
    ，至94年11月7日提起再審期間即已屆滿，惟再審原告遲至
    95年5月19日始向本院提出再審訴狀，亦有本院蓋於再審訴
    狀之收文戳記可憑，已逾法定不變期間，其提起本件再審之
    訴依首開法條規定，顯非合法，應予駁回。另再審原告之父
    壽勇誠以再審原告之名義具狀請求重新審理乙節，按重新審
    理之聲請係以因撤銷或變更原處分或決定之判決，而權利受
    損害之第三人始有聲請之當事人適格。再審原告既非因撤銷
    或變更原處分或決定之判決，而權利受損害之第三人，其聲
    請重新審理自亦不適法，應予敘明。再審原告之訴既不合法
    ，其實體上之主張本院即無從審酌。又再審原告再審起訴狀
    載壽勇誠為訴訟代理人，惟未提出委任狀，然再審起訴狀係
    原告具名為之，並由其蓋章，已生起訴效果，因本件因再審
    起訴逾期不合法，應予駁回，是無庸命再審原告補正委任狀
    ，併予敘明。
四、依行政訴訟法第278條第1項、第104條、民事訴訟法第95 條
    、第78條，裁定如主文。
中    華    民    國    95     年      6   月     30  日
                        第三庭審判長法  官 姜素娥
                                    法  官 陳國成
                                    法  官 吳東都
上為正本係照原本作成。
如不服本裁定，應於送達後10日內向本院提出抗告狀（須按他造
人數附繕本）。
中    華    民    國    95     年      6   月     30  日
                                    書記官 張能旭


司法院資訊處製作；財團法人民間司法改革基金會備份。
